【裁判字號】    97,訴,280
【裁判日期】    970829
【裁判案由】    違反毒品危害防制條例
【裁判全文】
臺灣花蓮地方法院刑事判決               97年度訴字第280號
公  訴  人  臺灣花蓮地方法院檢察署檢察官
被      告  甲○○
                    （現於臺灣花蓮看守所另案羈押中）
上列被告因違反毒品危害防制條例案件，經檢察官提起公訴（97
年度毒偵字第407號）及移送併辦（97年度偵字第3345號），本
院判決如下：
    主  文
甲○○施用第一級毒品，處有期徒刑陸月，扣案之海洛因伍包（
純質淨重柒點貳壹公克），海洛因殘渣袋貳個沒收銷燬之；又施
用第二級毒品，處有期徒刑參月，扣案之甲基安非他命壹包（毛
重零點玖肆公克）；扣案之安非他命吸食器壹組沒收。應執行有
期徒刑捌月，扣案之海洛因伍包（純質淨重柒點貳壹公克）、甲
基安非他命壹包（毛重零點玖肆公克），海洛因殘渣袋貳個沒收
銷燬之；扣案之安非他命吸食器壹組沒收。
    事  實
一、甲○○前於民國96年間因施用毒品案件，經本院裁定送觀察
    、勒戒後，認無繼續施用毒品之傾向，於97年2 月26日釋放
    出所執行完畢。詎猶不知悔改，於觀察、勒戒執行完畢釋放
    後5年內，復分別基於施用毒品之犯意，於97年6月12日下午
    5 時許，在其花蓮縣花蓮市○○○○街36號2 樓之住處，先
    以香菸沾粘第一級毒品海洛因之方式施用海洛因1 次，又於
    半小時後，以第二級毒品甲基安非他命置於玻璃球吸食器燒
    烤產生煙霧之方式施用甲基安非他命1次。嗣於同日下午6時
    30分許，在上址為警拘提，並扣得甲基安非他命1包（毛重0
    .94 公克）、海洛因5 包（純質淨重7.21公克），海洛因殘
    渣袋2個，吸食器1組等物，經其同意採尿送檢驗，呈安非他
    命類及鴉片類陽性反應，始悉上情。
二、案經花蓮縣警察局花蓮分局報告臺灣花蓮地方法院檢察署檢
    察官偵查起訴。
    理  由
一、被告甲○○於上揭時間、地點分別施用海洛因及甲基安非他
    命之事實，業據其於本院審理時坦承不諱，而被告為警查獲
    時採集之尿液，經送驗結果呈安非他命類及鴉片類陽性反應
    ，此有慈濟大學濫用藥物檢驗中心檢驗總表、毒品案件尿液
    檢體採集送驗檢體紀錄表及法務部調查局毒品鑑定書各1 份
    在卷可佐，被告上開自白與事實相符，堪信其為真實。又被
    告前於96年間因施用毒品案件，經本院裁定送觀察、勒戒後
    ，認無繼續施用毒品之傾向，於97年2 月26日釋放出所執行
    完畢，有臺灣高等法院被告前案紀錄表1 份在卷可稽，其於
    觀察、勒戒執行完畢釋放後5 年內再為本件施用毒品犯行，
    應可認定。本案事證明確，被告犯行洵堪認定，應予依法論
    科。
二、按海洛因係毒品危害防制條例第2條第2項第1 款所稱之第一
    級毒品；甲基安非他命係毒品危害防制條例第2條第2 項第1
    款所稱之第二級毒品。核被告所為，係犯毒品危害防制條例
    第10條第1項之施用第一級毒品罪及同法第10條第2項之施用
    第二級毒品罪。被告施用前後持有海洛因及甲基安非他命之
    低度行為，應分別為施用海洛因及甲基安非他命之高度行為
    所吸收，均不另論罪。另按持有第一級毒品淨重達5 公克以
    上者，持有第二級毒品淨重達10公克以上者，加重其刑至二
    分之一，毒品危害防制條例第11條第4項、行政院93年1 月7
    日院臺法字第0930080551號令訂定之「轉讓持有毒品加重其
    刑之數量標準」固設有規定。查本案被告持有第一級毒品海
    洛因5 包，合計純質淨重固高達7.21公克，惟比較毒品危害
    防制條例第10條第1項施用第一級毒品罪及第11條第1項持有
    第一級毒品罪，加重後之持有第一級毒品罪之法定刑仍較施
    用第一級毒品罪之法定刑為輕，尚不生重度法吸收輕度法之
    吸收關係，自應論以施用第一級毒品罪，附此敘明。又被告
    係先後分別施用海洛因與甲基安非他命一情，已據被告供陳
    在卷，犯意各別，行為互殊，應予分論併罰。爰審酌被告並
    無前科，素行良好，分別施用第一級毒品及第二級毒品，足
    見其毒癮已深，對自己身體之殘害，及其犯罪後坦承犯行之
    態度等一切情狀，量處如主文所示之刑，並定應執行刑，以
    示懲儆。末查，扣案之甲基安非他命1 包（毛重0.94公克）
    、海洛因5包（原扣案不明粉末6包經送法務部調查局鑑定，
    1包未發現法定毒品成分，另5包為海洛因成分，純質淨重7.
    21公克），海洛因殘渣袋2 個（袋內毒品與塑膠袋均已無法
    分離），應依毒品危害防制條例第18條第1 項前段規定，沒
    收銷燬之。另扣案之安非他命吸食器1 組，為被告所有供施
    用甲基安非他命所用之物，已據其供明在卷，均應依刑法第
    38條第1項第2款規定宣告沒收。
據上論斷，應依刑事訴訟法第299條第1項前段，毒品危害防制條
例第10條第1項、第2項、第18條第1 項前段，刑法第11條前段、
第38條第1項第2款、第51條第5款，判決如主文。
本案經檢察官李子春到庭執行職務。
中    華    民    國    97    年    8     月    29    日
                  刑事第一庭  審判長  法  官  張健河
                                      法  官  蕭一弘
                                      法  官  湯國杰
上列正本證明與原本無異。
如對本判決不服，應於送達後10日內，向本院提出上訴狀。（上
訴狀應記載具體上訴理由並應抄附繕本）
中    華    民    國    97    年    8     月    29    日
                                      書記官
附錄本判決論罪之法律條文：
毒品危害防制條例第10條
施用第一級毒品者，處 6 月以上 5 年以下有期徒刑。
施用第二級毒品者，處 3 年以下有期徒刑。


司法院資訊處製作；財團法人民間司法改革基金會備份。
